臺灣新北地方法院民事裁定
111年度司繼字第2823號
聲  請  人  陳旭琨  

關  係  人  詹連財律師


上列聲請人聲請選任被繼承人王明志遺產管理人事件，本院裁定
如下：
    主  文
選任詹連財律師（律師證書字號：107臺檢證字第14129號，住○○
市○○區○○○路○段00號3樓之1）為被繼承人王明志（男、民國00年
00月00日生、身分證統一編號：Z000000000號，生前最後住所︰
新北市○○區○○路000巷0號之8七樓，民國110年4月10日死亡）之
遺產管理人。
准對被繼承人王明志之大陸地區以外繼承人為承認繼承之公示催
告。
被繼承人王明志之大陸地區以外繼承人，應自前項公示催告最後
揭示於法院公告處、資訊網路及其他適當處所之日起，壹年內承
認繼承。上述期限屆滿，無繼承人承認繼承時，被繼承人王明志
之遺產，於清償債權並交付遺贈物後，如有賸餘即歸屬國庫。
程序費用新台幣壹仟元由被繼承人王明志之遺產負擔。
    理  由
一、按繼承開始時，繼承人之有無不明，而無親屬會議或親屬會
    議未於一個月內選定遺產管理人者，利害關係人或檢察官得
    聲請法院選任遺產管理人，並由法院依公示催告程序，定六
    個月以上之期限，公告繼承人，命其於期限內承認繼承；又
    被繼承人之所有繼承人均拋棄其繼承權者，亦準用關於無人
    承認繼承之規定，民法第1177條、第1178條第2 項、第1176
    條第6項分別定有明文。
二、本件聲請意旨略以：聲請人係被繼承人王明志之債權人，前
    已對其向法院聲請強制執行，並查封其名下之不動產，然被
    繼承人於民國110年4月10日死亡，其繼承人均已拋棄繼承或
    死亡，為續行強制執行程序，爰依民法第1178條第2項規定
    請求選任被繼承人之遺產管理人等語。
三、經查，聲請人上開主張，業據其提出被繼承人繼承系統表、
    除戶謄本、法定繼承人之戶籍謄本、本院拋棄繼承案卷節本
    、債權憑證、臺灣嘉義地方法院民事執行處查封登記函等件
    為證。而被繼承人於 110年4月10日死亡，其繼承人均已拋
    棄繼承或死亡，且被繼承人親屬會議並未於一個月內選定遺
    產管理人，業經本院查明屬實，並經調閱本院111年度司繼
    字第562號、第803號拋棄繼承案卷查核無訛，則聲請人以利
    害關係人身分聲請選任被繼承人之遺產管理人，與首揭規定
    尚無不合。
四、關於本件遺產管理人之人選，關係人詹連財律師業經本院徵
    詢而同意擔任本件遺產管理人，並有詹連財律師之同意書、
    律師證書等件影本在卷可稽。經核詹連財律師乃職司律師，
    其對於遺產管理事件應有瞭解，並就遺產管理人職務之遂行
    ，有所助益，且身為律師，應會秉公辦理，要不致有利害偏
    頗之虞，為保障聲請人之利益及期程序之公正、公信起見，
    本院認以選任關係人詹連財律師為被繼承人之遺產管理人應
    屬適當，並限期命繼承人為承認繼承之公示催告。至被繼承
    人之繼承人既均拋棄繼承，其遺產依民法第1176條第6項準
    用關於無人承認繼承之規定，是依民法第1185 條規定，於
    清償債權並交付遺贈物後，如有賸餘，應歸屬國庫，附此敘
    明。
五、爰裁定如主文。
六、如不服本裁定，應於裁定送達後10日內，以書狀向本院司法
    事務官提出抗告，並繳納抗告費新臺幣1,000元。
中　　華　　民　　國　　111 　年　　9 　　月　　19　　日
                  家事法庭    司法事務官